【裁判字號】    90,簡上,21
【裁判日期】    891221
【裁判案由】    違反毒品危害防制條例
【裁判全文】
臺灣基隆地方法院刑事判決                            九十年度簡上字第二一號
    上  訴  人  臺灣基隆地方法院檢察署檢察官
    被      告  甲○○
右上訴人因被告違反毒品危害防制條例案件，不服本院基隆簡易庭八十九年度基簡字
第一Ｏ三六號，中華民國八十九年十二月二十一日第一審簡易判決（聲請案號：臺灣
基隆地方法院檢察署八十九年度毒偵字第二五一五號、移送併辦案號：九十年度毒偵
字第二八五號）提起上訴，本院合議庭判決如左：
    主  文
原判決撤銷。
甲○○連續施用第二級毒品，處有期徒刑陸月，如易科罰金以佰元折算壹日。
扣案第二級毒品安非他命（淨重零點伍公克）沒收銷燬之，吸食器壹組沒收。
    事  實
一、甲○○曾因施用毒品案件，經依本院八十九年度毒聲字第五五八號、八十九年度
    毒聲字第一六一八號裁定送觀察、勒戒後，認無繼續施用毒品之傾向，分別由台
    灣基隆地方法院檢察署檢察官於民國八十九年四月十三日、八十九年九月十八日
    ，以八十九年度毒偵字第五Ｏ七號、八十九年度毒偵字第一九三六號為不起訴處
    分。仍不知悛悔，復基於概括犯意，自八十九年十月二十二日起至同年十二月二
    十六日止，在台北縣金山鄉○○路四十一巷七號住處，以安非他命置於吸食器內
    燒烤產生煙霧而吸食之方式，約每隔二日施用一次，連續施用第二級毒品多次。
    嗣分別為警於八十九年十月二十二日凌晨三時三十分許、十二月二十六日上午七
    時十分許，在基隆市○○路行政院衛生署基隆醫院、台北縣金山鄉○○路四十一
    巷七號住處查獲，並在其住處房間衣櫥內扣得其所有之安非他命一小包（淨重Ｏ
    ‧五公克）、吸食器一組。
二、案經基隆市警察局第二分局、台北縣警察局金山分局報請台灣基隆地方法院檢察
    署檢察官偵查起訴。
    理  由
一、右開事實，業據被告甲○○於本院審理時坦承不諱，核與其母高牡丹於警訊時之
    證詞相符，且被告二次為警查獲所採之尿液經送鑑定結果，均呈甲基安非他命陽
    性反應，有基隆市衛生局出具之基衛六字第一一九Ｏ八號、ＯＯ四六八號檢驗成
    績書二紙在卷可稽，且有如事實欄所述安非他命、吸食器等扣案足資佐證，堪信
    被告之自白為真實。又被告前因施用毒品案件，先後經本院裁定送觀察勒戒後，
    均認無繼續施用毒品之傾向，分別由臺灣基隆地方法院檢察署檢察官為不起訴處
    分確定，有不起訴處分書二份、台灣高等法院被告全國前案紀錄表、台灣基隆地
    方法院檢察署刑案資料查註紀錄表在卷可按，被告三犯施用毒品犯行堪予認定。
二、核被告所為，係犯毒品危害防制條例第十條第二項之施用第二級毒品罪。其非法
    持有安非他命之低度行為，應為非法施用安非他命之高度行為所吸收，不另論罪
    。被告先後多次施用安非他命犯行，時間緊接，所犯罪名及構成要件均相同，顯
    係基於概括犯意反覆為之，為連續犯，應依刑法第五十六條之規定以一罪論，並
    加重其刑。又被告自八十九年十月二十三日至同年十二月二十六日止施用安非他
    命之犯行，雖未據公訴人起訴，惟被告該部分施用安非他命犯行，既與起訴有罪
    部分有連續犯之裁判上一罪關係，本院自得併予審理。原審審酌被告犯罪之一切
    情狀，適用毒品危害防制條例第十條第二項、刑法第十一條前段、第四十一條，
    罰金罰鍰提高標準條例第二條，量處被告有期徒刑五月，並諭知易科罰金之折算
    標準，其認事用法，固無不合。惟原審不及就被告於起訴事實外之其餘多次施用
    安非他命犯行併予審判，且未就扣案之安非他命及吸食器等予以宣告沒收銷燬及
    沒收，尚有未洽，檢察官上訴意旨執此指摘原判決不當，為有理由，應由本院將
    原判決撤銷改判。爰審酌被告之品行、犯罪之動機、目的、手段、犯罪所生危害
    及犯罪後態度等一切情狀，量處如主文第二項所示之刑，並諭知易科罰金之折算
    標準。扣案查獲之安非他命一小包（毛重Ｏ‧五公克）係違禁物，不問是否被告
    所有，均應沒收銷燬之。吸食器一組，係被告所有，供犯罪所用之物，此經被告
    供承在卷，併予依法宣告沒收。
據上論斷，應依刑事訴訟法第四百五十五條之一第三項、第三百六十九條第一項前段
、第三百六十四條、第二百九十九條第一項前段、毒品危害防制條例第十條第二項、
第十八條第一項前段、刑法第十一條前段、第五十六條、第四十一條、第三十八條第
一項第二款、罰金罰鍰提高標準條例第二條，判決如主文。
本案經檢察官周慶華到庭執行職務。
中      華      民      國      九十      年      六      月     六     日
                                  臺灣基隆地方法院刑事第三庭
                                      審判長法  官  林 火 炎
                                            法  官  姚 貴 美
                                            法  官  陳 培 仁
右正本證明與原本無異。
本件判決不得上訴。
                                            書記官  施 鴻 均
中      華      民      國      九十      年      六      月     七     日
附錄論罪法條
毒品危害防制條例第十條第二項：
施用第二級毒品者，處三年以下有期徒刑。


司法院資訊處製作；財團法人民間司法改革基金會備份。
